臺灣基隆地方法院刑事判決　　　　　　　 94年度訴字第895號
公　訴　人　臺灣基隆地方法院檢察署檢察官
被　　　告　乙○○
上列被告因毒品危害防制條例案件，經檢察官提起公訴（94年度
毒偵字第2565號）及移送併辦（94年度毒偵字第2960號），嗣經
本院合議改採簡式審判程序審理，本院判決如下：
    主    文
乙○○連續施用第一級毒品，累犯，處有期徒刑拾月。
扣案針筒壹支沒收。
    事    實
一、乙○○曾有多次違反麻醉藥品管理條例、肅清煙毒條例，分
    別經判刑在案並服刑完畢；竟再分別於八十七年六月間、八
    十八年十一月間因施用第二級毒品案件，經本院分別於八十
    七年七月卅日、八十八年十一月十一日分別以八十七年度毒
    聲字第二０一號、八十八年度毒聲字第二三五六號裁定送觀
    察、勒戒，均經認無繼續施用傾向，而由臺灣基隆地方法院
    檢察署檢察官分別於八十七年八月十七日以八十七年度偵緝
    字第七七號、八十八年十一月卅日以八十八年度毒偵字第一
    ００六號處分不起訴確定在案。再於九十年二月間因施用第
    一級、第二級毒品，經本院於九十年二月廿六日以九十年度
    毒聲字第二七九號裁定令入戒治處所戒治，其因該次施用毒
    品罪，亦經檢察官提起公訴，經本院於九十年六月六日以九
    十年度訴字第一二四號分別判處其有期徒刑八月、六月，應
    執行有期徒刑一年確定，其於九十年四月十七日開始執行強
    制戒治，執行至九十年八月廿九日因本院九十年度毒聲字第
    一一九二號裁定停止戒治所餘戒治期間付保護管束而停止戒
    治在案，又於停止戒治期間之九十年九月間因施用第一級毒
    品，而經本院於九十年九月廿八日以九十年度毒聲字第一三
    九五號裁定撤銷停止戒治令入戒治處所戒治，其因該次施用
    毒品罪，亦經檢察官提起公訴，經本院於九十年十二月廿六
    日以九十年度訴字第六三四號判處有期徒刑一年確定，其於
    九十年十二月十八日開始執行戒治殘期，執行至九十一年八
    月三日戒治期滿，再接續服前開有期徒刑一年、一年，至九
    十三年一月廿日假釋出監，已於九十三年六月廿六日假釋期
    滿。再於九十四年一月間因施用第一級毒品，經本院於九十
    四年七月十四日判處有期徒刑一年確定（現正服該刑）。猶
    不知悔改，復基於施用第一級毒品海洛因之概括犯意，自九
    十四年八月中旬起至九十四年九月廿六日晚間止，在基隆市
    ○○街三一九之卅三號二樓之居所、自來街公廁內，以針筒
    注射方式施用海洛因，平均二、三日即施用一次。嗣先於九
    十四年九月三日十七時五十分許，在基隆市○○街與自來街
    口為警盤查時，自行取出其所有供其施用海洛因之注射針筒
    一支，而主動接受裁判；又於九十四年九月廿七日八時四十
    五分許，在基隆市○○街香榭咖啡店前因贓物案件為警通緝
    到案，經採尿送驗而查獲。
二、案經基隆市警察局第一分局報告臺灣基隆地方法院檢察署檢
    察官偵查起訴及移送併辦。
    理    由
一、訊據被告乙○○對於上開事實坦承不諱，並有台灣尖端先進
    生技醫藥科技股份有限公司濫用藥物尿液檢驗報告二紙附卷
    可稽，此外，復有臺灣高等法院被告前案紀錄表一紙在卷可
    考，且有扣案針筒一支可供佐憑，本件事證明確，被告係於
    毒品危害防制條例公布施行後，經二次觀察勒戒、一次強制
    戒治完畢釋放後，五年內第五犯施用毒品罪者，足堪認定。
    末以，被告於九十四年九月三日十七時五十分許，在基隆市
    ○○街與自來街口為警盤查時，在警方尚未得有任何線索或
    證據前，即自行取出其所有供其施用海洛因之注射針筒一支
    ，並供出其有於同年九月一日中午施用海洛因，而主動接受
    裁判，此有警方製作之被告筆錄附卷可稽，被告於該次為警
    查獲之犯行，自符自首要件。
二、核被告所為，係犯毒品危害防制條例第十條第一項之施用第
    一級毒品罪。其施用前之持有海洛因之低度行為應為施用之
    高度行為所吸收，不另論罪。被告前後多次施用第一級毒品
    之犯行，時間緊接，所犯係構成要件相同之罪名，顯基於概
    括犯意為之，為連續犯，以一罪論，並應依刑法第五十六條
    之規定，加重其刑；公訴人雖僅起訴被告九十四年九月三日
    晚間六時十分許為警採尿時回溯前廿四小時內某時之施用海
    洛因之犯行，然被告其餘施用海洛因犯行，既與已起訴部分
    具有連續犯裁判上一罪之關係，自在本院得一併究審之範圍
    內。被告曾犯如事實欄一所述前科，甫於九十三年六月廿六
    日執行完畢，此有臺灣高等法院被告前案紀錄表一紙在卷可
    稽，其於五年內再犯本件有期徒刑以上之罪，為累犯，應依
    刑法第四十七條之規定，遞加重其刑。再被告第一次為警所
    查獲之施用海洛因犯行已符自首要件，仍應依刑法第六十二
    條前段之規定減輕其刑，並先加而後減。爰審酌被告自毒品
    危害防制條例施行後已屬第五犯施用毒品罪、其已接受二次
    觀察勒戒及一次強制戒治完畢、其對毒品顯已具相當之依賴
    性、其施用毒品之頻率甚為密集、被告之右小腿感染嚴重（
    有照片一幀可憑）等一切情狀，量處如主文所示之刑。扣案
    之針筒一支，係被告所有供其施用海洛因之物，業據其陳供
    明確，應依刑法第三十八條第一項第二款之規定，宣告沒收
    。
據上論斷，應依刑事訴訟法第二百七十三條之一第一項、第二百
九十九條第一項前段，毒品危害防制條例第十條第一項、第二十
三條第二項，刑法第十一條前段、第五十六條、第四十七條、第
六十二條前段、第三十八條第一項第二款，判決如主文。
本案經檢察官甲○○到庭執行職務
中　　華　　民　　國　　94　　年　　12　　月　　14　　日
                  刑事第四庭法    官  曾雨明
以上正本證明與原本無異。
對於本件判決如有不服，應於收受送達後10日內，向本院提出上
訴書狀，上訴於臺灣高等法院。
中　　華　　民　　國　　94　　年　　12　　月　　16　　日
                            書 記 官  王靜敏
附錄法條：
毒品危害防制條例第10條第1項、第2項：
施用第 1 級毒品者，處6月以上5年以下有期徒刑。
